【裁判字號】    99,易,672
【裁判日期】    990531
【裁判案由】    竊盜
【裁判全文】
臺灣臺南地方法院刑事判決               99年度易字第672號
公  訴  人  臺灣臺南地方法院檢察署檢察官
被      告  甲○○
上列被告因竊盜案件，經檢察官提起公訴（99年度偵字第3940、
4881、6071號），被告於準備程序中就被訴事實為有罪之陳述，
本院裁定改依簡式審判程序審理，判決如下：
    主  文
甲○○攜帶兇器，毀越安全設備竊盜，處有期徒刑捌月，未扣案
之螺絲起子壹支，沒收；又攜帶兇器竊盜，處有期徒刑捌月，扣
案之剪刀鉗貳支、固定鉗壹支，均沒收。應執行有期徒刑壹年，
未扣案之螺絲起子壹支及扣案之剪刀鉗貳支、固定鉗壹支，均沒
收。
    事  實
一、甲○○因失業缺錢花用，竟分別意圖為自己不法之所有，本
    於竊盜之犯意，先於(一)、民國99年1 月26日23時許，持其所
    有在客觀上足供兇器使用之螺絲起子1 支，前往丙○○位在
    臺南縣歸仁鄉○○村○段125 地號之工寮，先以上開螺絲起
    子撬開上開工寮後方之鐵窗後，再攀爬翻越進入該工寮內竊
    取丙○○所有之蓄電池（YUASA 牌）1 個、DVD 錄放影機1
    台、音響放大器1 台、喇叭2 個、三用電錶1 個、監視器2
    台、螺絲起子1 支等物品。得手後，旋將該蓄電池以新臺幣
   （下同）540元之價格販賣予舊貨商吳昭君，其餘物品則留供
    自己使用。嗣經警在吳昭君所經營之舊貨商處起獲該蓄電池
    （業已發還丙○○），經循線追查，而知上情，並扣得上開
    DVD錄放影機1台、音響放大器1台（業已發還丙○○）。(二)
    、於99年4月5日21時10分許，甲○○騎車行經台糖公司位於
    臺南縣仁德鄉○○村○○路131號之臺南區處停用養豬場，
    因見該處無人看管，認有機可趁，遂以其所有在客觀上足供
    兇器使用之固定鉗1支、剪刀鉗2支，拆卸該處電源設備（包
    括電源開關匣1個、白鐵製電源開關箱（小型）3個、電源開
    關擎1個、銅製電線25公斤、電子磅秤1台、白鐵製電源開關
    箱（大型）1個）等物而竊取之。得手後，於翌日凌晨1時20
    分許，甲○○騎車載運上開物品行經臺南縣歸仁鄉○○村○
    ○○路97號前時，因行跡可疑，為警發現予以攔車盤查，並
    起獲上開電源開關匣1個、白鐵製電源開關箱（小型）3個、
    電源開關擎1個、銅製電線25公斤、電子磅秤1台、白鐵製電
    源開關箱（大型）1 個（業已發還台糖公司財產管理師乙○
    ○），而知上情。
二、案經臺南縣警察局歸仁分局報請臺灣臺南地方法院檢察署檢
    察官偵查起訴。
    理  由
一、本件被告甲○○所犯係死刑、無期徒刑、最輕本刑為3 年以
    上有期徒刑以外之罪，其於本院準備程序中就被訴事實為有
    罪之陳述，經法官告知被告簡式審判程序之旨，並聽取公訴
    人、被告之意見後，由本院依刑事訴訟法第273 條之1 第1
    項之規定，裁定改依簡式審判程序審理，先予敘明。
二、上開事實，業據被告甲○○於警詢、偵查中及本院審理時供
    承不諱（見警0000000000號卷【下稱警卷(一)】第1 至6 頁、
    警0000000000號卷【下稱警卷(二)】第1 至5 頁、警00000000
    00號卷【下稱警卷(三)】第4 至9 頁、偵3940號卷【下稱偵卷
    (一)】第5 至6 頁、偵6071號卷【下稱偵卷(二)】第7 至8 頁）
    ，核與證人即被害人丙○○於警詢及偵查中證述：伊所有放
    置在工寮之蓄電池（YUASA 牌）1 個、DVD 錄放影機1 台、
    音響放大器1 台、喇叭2 個、三用電錶1 個、監視器2 台、
    螺絲起子1 支等物確有遭竊及裝設在該工寮後方窗戶之鐵窗
    有遭破壞等語（見警卷(一)第7 至8 頁、警卷(二)第12至15頁、
    偵卷(一)第5 至6 頁）；證人即台糖公司財產管理師乙○○於
    警詢時證述：台糖公司所有之電源開關匣1 個、白鐵製電源
    開關箱（小型）3 個、電源開關擎1 個、銅製電線25公斤、
    電子磅秤1 台、白鐵製電源開關箱（大型）1 個確有遭竊等
    語（見警卷(三)第1 至3 頁）；證人即舊貨商吳昭君於警詢時
    證述：查獲之蓄電池確係被告販售予伊的等語大致相符（見
    警卷(一)第9 至11頁），此外，復有剪刀鉗2 支、固定鉗1 支
    扣案及扣押物品目錄表3 份、贓物認領保管單3 份、現場照
    片及贓物照片14幀在卷可證（見警卷(一)12至14頁、警卷(二)第
    18 至21 頁、警卷(三)第11至12、19至22頁），足認被告自白
    與事實相符，堪以採信。從而，本件事證明確，被告犯行已
    堪認定。
三、按刑法第321 條第1 項第2 款所稱「安全設備」，係指依社
    會通常觀念言，與門扇、牆垣性質相類似而同具防盜效用之
    設備而言。至同條項第3 款所稱之「兇器」，其種類並無限
    制，凡足以對人身造成危險者均屬之；而攜帶兇器竊盜，祗
    須行竊時攜帶具有危險性之兇器為已足，行為人是否有以之
    為行兇之意圖或以該兇器直接進行竊盜行為，均在所不問。
    查被告於事實(一)所破壞之鐵窗，係裝設在被害人丙○○所有
    之工寮後方窗戶，乃具有防閑效用之設備，自屬安全設備無
    訛；而被告所持以行竊事實(一)、(二)所用之螺絲起子、固定鉗
    、剪刀鉗，或至為堅硬，或至為銳利，倘持以行兇，均足對
    人之身體、生命造成威脅，當屬兇器無誤。故核被告就事實
    (一)所為，係犯刑法第321 條第1 項第2 款、第3 款之攜帶兇
    器，毀越安全設備竊盜罪；就事實(二)所為，係犯刑法第321
    條第1 項第3 款之攜帶兇器竊盜罪。被告所犯上開2 罪，犯
    意各別，行為互異，應予分論併罰。爰審酌被告犯罪之動機
    、目的、攜帶兇器竊盜，甚而毀越安全設備行竊之犯罪手段
    、對人民之生命、身體及財產安全威脅非輕，惟念其所竊財
    物之價值非鉅，且多已返還被害人、犯罪後均坦認犯行，已
    具悔意之犯後態度，並兼衡其前科素行、智識程度、生活狀
    況及檢察官之求刑等一切情狀，分別量處如主文所示之刑，
    並定其應執行之刑。又未扣案之螺絲起子1 支及扣案剪刀鉗
    2 支、固定鉗1 支，均係被告所有供犯上開竊盜案件所用之
    物，雖螺絲起子1 支未據扣案，但無證據證明業已滅失，自
    應依刑法第38條第1 項第2 款規定，均宣告沒收。
據上論斷，應依刑事訴訟法第273 條之1 第1 項、第299 條第1
項前段，刑法第321 條第1 項第2 款、第3 款、第51條第5 款、
第38條第1 項第2 款，判決如主文。
本案經檢察官丁○○到庭執行職務
中    華    民    國    99    年    5     月    31    日
                  刑事第八庭    法  官  蘇碧珠
以上正本證明與原本無異。
如不服本判決應於收受本判後10日內向本院提出上訴書狀，並應
敘述具體理由。其未敘述上訴理由者，應於上訴期間屆滿後20日
內向本院補提理由書狀（均須按他造當事人之人數附繕本）「切
勿逕送上級法院」。
                                書記官  許哲萍
中    華    民    國    99    年    5     月    31    日
附錄本判決論罪科刑法條全文
刑法第321條第1項：
犯竊盜罪而有左列情形之1 者，處6 月以上、5 年以下有期徒刑
：
一、於夜間侵入住宅或有人居住之建築物、船艦或隱匿其內而犯
    之者。
二、毀越門扇、牆垣或其他安全設備而犯之者。
三、攜帶兇器而犯之者。
四、結夥三人以上而犯之者。
五、乘火災、水災或其他災害之際而犯之者。
六、在車站或埠頭而犯之者。

司法院資訊處製作；財團法人民間司法改革基金會備份。
